# 合伙型基金无偿划转股权

提问人：suyundem 时间：2022-03-10 10:34:08
A、B公司同属国资委下属国有独资企业，A和国资委下属其他国有独资企业共同设立合伙型基金C（A出资最多），C2018年收购D公司51%的股权（功能性任务），因其投资性主体的性质，并未对D进行合并。现又将其持有D2%的股权转给B.
请问：
1.因C公司不属于国有独资企业等，故BC的无偿划转是否符合《规范“三去一降一补”有关业务的会计处理规定》的有关规定？
2.C因投资性主体豁免导致并未合并D，同时原划出方也因丧失控制权不合并D，那D就成了游离于国资系统外的资产了？
3.C公司当时购买51%的股权时，是按照评估价格入账，现在无偿划出，也应按账面价值相应的减少，但是划入方按国资委批复的价值入账，请问国资委一般按照什么价值批复，是按照C当时购买的价值入账，还是按照此次转让2%股权时重新评估价值入账，还是按照D公司的净资产*持股比例入账？划入方和划出方的入账下账价值一定要相等吗？

回答人：chenyiwei
1 、虽然C公司不属于国有独资企业，但穿透来看，该合伙企业的所有出资均来自该国资委的下属全资企业，故仍适用该规定。
2 、理论上，如果该国资委下属的各个集团（一级企业）均不能单独控制D，则D不纳入任何一个集团公司的合并报表范围。但在国资统计汇总中应不会遗漏。
3 、国资委按什么价格批复可能较难预测，但一般理解应当与最初取得成本和取得后的净资产变动情况相关。